【裁判字號】    99,家聲,80
【裁判日期】    990826
【裁判案由】    聲請准予變賣遺產
【裁判全文】
臺灣宜蘭地方法院民事裁定              99年度家聲字第80號
聲  請  人  行政院國軍退除役官兵輔導委員會宜蘭縣榮民服務
            處
法定代理人  乙○○
上列聲請人聲請變賣被繼承人甲○○遺產事件，本院裁定如下：
    主      文
准聲請人變賣被繼承人甲○○所有如附表所示之不動產。
聲請程序費用由被繼承人甲○○之遺產負擔。
    理      由
一、聲請意旨略以：被繼承人甲○○（男，民國○○年○○月○
    ○日生，身分證統一編號：Ｚ000000000，生前最後住所：宜
    蘭縣頭城鎮○○里○鄰○○路二八四之一號）為自大陸地區
    來臺之退除役官兵，於民國七十八年五月十四日死亡後，聲
    請人係被繼承人生前之安置機關，遂依臺灣地區與大陸地區
    人民關係條例第六十八條第一項及退除役官兵死亡無人繼承
    遺產管理辦法第四條規定，擔任被繼承人之法定遺產管理人
    ，並經本院以九十年度家催字第三一號民事裁定准對被繼承
    人甲○○之繼承人、債權人及受遺贈人為公示催告在案。惟
    因臺灣地區與大陸地區人民關係條例第六十八條第四項本條
    例中華民國八十五年九月十八日修正生效前，大陸地區人民
    未於第六十六條所定期限內完成繼承之第一項及第二項遺產
    ，由主管機關逕行捐助設置財團法人榮民榮眷基金會，辦理
    下列業務，不受第六十七條第一項歸屬國庫規定之限制，爰
    依退除役官兵死亡無人繼承遺產管理辦法第八條之一規定，
    聲請准予變賣被繼承人甲○○所有如附表所示不動產，以利
    辦理捐助設置財團法人榮民榮眷基金會等事宜等語。
二、按遺產管理人之職務如下：編製遺產清冊；為保存遺產
    必要之處置；聲請法院依公示催告程序，限定一年以上之
    期間，公告被繼承人之債權人及受遺贈人，命其於該期間內
    報明債權及為願受遺贈與否之聲明，被繼承人之債權人及受
    遺贈人為管理人所已知者，應分別通知之；清償債權或交
    付遺贈物；有繼承人承認繼承或遺產歸屬國庫時，為遺產
    之移交。前項第一款所定之遺產清冊，管理人應於就職後三
    個月內編製之；第四款所定債權之清償，應先於遺贈物之交
    付，為清償債權或交付遺贈物之必要，管理人經親屬會議之
    同意，得變賣遺產。親屬會議不能召開或召開有困難時，依
    法應經親屬會議處理之事項，由有召集權人聲請法院處理之
    。民法第一千一百七十九條、第一千一百三十二條第二項前
    段分別定有明文。次按，臺灣地區與大陸地區人民關係條例
    第六十八條第四項復已明定：本條例中華民國八十五年九月
    十八日修正生效前，大陸地區人民未於第六十六條所定期限
    內完成繼承之第一項及第二項遺產，由主管機關逕行捐助設
    置財團法人榮民榮眷基金會，辦理下列業務，不受第六十七
    條第一項歸屬國庫規定之限制。
三、經查，聲請人所為主張，業據提出本院九十年度家催字第三
    一號民事裁定及確定證明書、除戶戶籍謄本、土地登記第二
    類謄本、土地所有權狀、宜蘭縣榮民服務處支出憑證黏存單
    、行政院國軍退除役官兵輔導委員會函及榮民基本資料等件
    在卷為證，並經本院依職權調閱本院九十年度家催字第三一
    號卷宗核閱無訛，堪認聲請事項屬實。揆諸前揭法條規定，
    聲請人聲請變賣被繼承人甲○○遺留如附表所示不動產，於
    法相合，為有理由，應予准許。
四、依非訟事件法第一百五十七條，裁定如主文。
中    華    民    國    99    年    8     月    26    日
                  臺灣宜蘭地方法院家事法庭
                      法  官  陳嘉年
以上正本與原本無異。
如不服本裁定，應於裁定送達後10日內向本院提出抗告狀（應附
繕本）。
中    華    民    國    99    年    8     月    26    日
                      書記官  林家妮
附表
┌──────────┬─────┬────────┐
│地號、建號、門牌號碼│權利範圍及│面            積│
│號及其他            │持分比例  │                │
├──────────┼─────┼────────┤
│宜蘭縣頭城鎮○○○段│三分之一  │二百五十五平方公│
│一六二之七地號      │          │尺              │
└──────────┴─────┴────────┘

司法院資訊處製作；財團法人民間司法改革基金會備份。
